臺灣臺中地方法院刑事判決　　　　　　　　　　　　九十三年度易緝字第六五一號
　　公　訴　人　臺灣臺中地方法院檢察署檢察官
　　被　　　告　丙○○
右列被告因竊盜案件，經檢察官提起公訴（九十一年度偵字第一０三一一號），本院
判決如左：
    主  文
丙○○竊盜，處有期徒刑月，如易科罰金，以佰元折算壹日。
    犯罪事實
一、丙○○明知原由其所購買使用並靠行於裕峰汽車貨運有限公司（以下簡稱：裕峰
    公司）之車牌號碼ＩＲ－八四九號營業大貨車，因積欠稅款、罰單、行費及保險
    費等費用未繳，經由裕峰公司代丙○○繳納後，丙○○乃與裕峰公司之負責人庚○○二人於民國八十六年十二月十六日雙方談妥由丙○○將該車牌號碼ＩＲ－八
    四九號營業大貨車一輛估賣予裕峰公司，裕峰公司於買回上開營業大貨車後即將
    之停放在嘉義縣新港鄉○○村○○路二六六號旁之空地，詎丙○○因積欠友人己○○（所涉故買贓物部分，業經臺灣花蓮地方法院檢察署檢察官為不起訴處分）
    借款未還，又知悉己○○需要大貨車使用，其僅為供抵償所積欠己○○之借款，
    竟萌為自己不法所有之意圖，於八十七年二月二日（即農曆正月初六），在嘉義
    縣新港鄉○○村○○路二六六號旁之空地，持鑰匙一支（未扣案）將所有權業已
    移轉歸屬裕峰公司所有之車牌號碼ＩＲ－八四九號營業用大貨車竊走。得手後，
    丙○○並將該車子駛回臺中縣潭子鄉住處附近停放，隨即於八十七年二月二日後
    之某一日將上開車牌號碼ＩＲ－八四九號營業大貨車（含鑰匙一支及違規單一張
    ，不含行車執照）交付予己○○以供抵償欠款。嗣於八十七年十一月二日下午五
    時許，己○○駕駛該營業大貨車在花蓮縣壽豐鄉共和村魚池二八號前，為警循線
    查獲，始知悉上情。
二、案經花蓮縣警察局吉安分局報請臺灣花蓮地方法院檢察署呈請臺灣高等法院檢察
    署核轉臺灣嘉義地方法院檢察署再呈請臺灣高等法院檢察署核令移轉臺灣臺中地
    方法院檢察署檢察官偵查起訴。
    理  由
一、訊據被告丙○○固不否認有將車牌號碼ＩＲ－八四九號營業用大貨車交付予己○○抵債之事實，惟矢口否認右揭竊盜之犯行，並辯稱：伊沒有將車子開回去嘉義
    ，裕峰公司的人也沒有來向伊牽回車子，伊更沒有去嘉義偷車子，也沒有與庚○○會帳並收受八百九十七元，伊是將車子一直都停放在臺中縣潭子鄉，且車子是
    伊所購買僅靠行在裕峰公司，雖有欠車行稅金，但車子伊天天都有在開，伊不知
    道裕峰公司有將車子報為失竊，伊沒有將車子偷來轉買云云。惟查：右揭事實業
    據證人即裕峰公司負責人庚○○到庭結證稱：車子在八十六年十二月間就估回來
    放在嘉義縣新港鄉○○村○○路二六六號旁之空地，被告欠稅十幾萬元，到八十
    七年二月二日車子就發現不見，伊馬上就報警處理等語。並有被告靠行裕峰公司
    之帳冊影本一份在卷可參，且依該帳冊記載車牌碼ＩＲ－八四九號車輛確係裕峰
    公司之靠行車輛，被告每月應給付裕峰公司之靠行費用為二千元，至八十六年十
    二月止，被告共積欠靠行費用及稅金、燃料費等共計十六萬九千一百零三元。於
    八十六年十二月十六日，被告將該車輛以十七萬元估賣給公司，扣除上開欠款，
    尚給付被告八百九十七元。又經本院質之證人即當時負責公司帳務之會計辛○○
    亦到庭結證稱：當時會帳時伊有在場，是被告與公司老闆庚○○一起會帳，會完
    帳後伊有依老闆指示紀錄帳冊，車子一直放在公司旁邊等語。另證人戊○○於本
    院審理時復到庭結證稱：被告來公司會帳，車子就停放在嘉義縣新港鄉○○村○○路二六六號旁之空地，會帳完被告離開時車子還是停放在該處，伊有親眼看到
    等詞。此外，並有查詢車輛認可資料、車輛照片六張、贓證物品認領保管收據、
    汽車新領牌照登記書等附卷可參。再參酌以被告前於九十一年五月四日檢察官訊
    問時（此為被告因本案所為之第一次到案訊問）亦供稱：八十六年靠行裕峰貨運
    公司，因為積欠稅金，被公司牽回去，後來那台車停放在公司空地，我都沒有再
    去牽那輛車，農曆過年後我開過去花蓮等詞（詳見臺灣嘉義地方法院檢察署九十
    一年度偵緝字第一九一號卷第十頁至第十一頁），互核與證人庚○○、辛○○、
    戊○○三人上開所為之證詞相符，足認證人庚○○、辛○○、戊○○三人上開所
    為之證述應屬可信。至證人己○○於本院審理時先後所結證之諸情，細核與其前
    於警局初訊時及偵訊中所為之證述均不一致，甚連該車開回花蓮之時間究係二月
    間或四月間；抑係由伊購買該車或係被告交付充為抵債之用均無法詳為交待，惟
    此本即涉及其是否犯有故買贓物之罪嫌，本難期待其所為之證詞會與事實相符，
    是以證人己○○於本院審理時所為之證詞仍無法據以為對被告有利之認定。又被
    告請求傳訊之證人丁○○○、乙○○、甲○○等三人經當庭由被告交互詰問後，
    渠三人所為證詞或表示因時間太久印象不清；或表示對本案全無所知等詞，亦均
    無法證明被告上開所為之辯解係屬可信，從而被告空言翻異前供否認竊盜犯行，
    要係屬臨訟之砌詞，實無可採。且本件車牌號碼ＩＲ－八四九號之營業大貨車雖
    原係由被告所購買，但因被告積欠裕峰公司稅金、靠行費用等共計十六萬九千一
    百零三元，經會帳後以十七萬元將該車輛轉賣給裕峰公司，裕峰公司並扣除差價
    交付八百九十七元予被告，故該車子依法業已歸屬裕峰公司所有，被告既明知此
    情形自不可再將該車輛擅自開走，並交予他人使用，惟被告竟仍將之開走並交付
    予己○○供抵償欠款，益見被告有為自己不法所有之意圖甚明，本件事證明確，
    被告犯行洵堪認定。
二、核被告丙○○所為，係犯刑法第三百二十條第一項之普通竊盜罪。爰審酌被告之
    素行、犯罪之動機與目的均係為圖一己之私利、方法、所竊得財物之價值、所生
    危害之程度及犯罪後否認犯行態度非屬良好等一切情狀，量處如主文所示之刑，
    並諭知易科罰金之折算標準（按行為後法律有變更者，適用裁判時之法律。但裁
    判前之法律有利於行為人者，適用最有利於行為人之法律，刑法第二條第一項定
    有明文；查刑法業經修正，並經總統於九十年一月十日公布施行，於同年月十二
    日生效，被告所犯上開罪行，依修正前刑法第四十一條之規定：「犯最重本刑為
    三年以下有期徒刑以下之刑之罪，而受六月以下有期徒刑或拘役之宣告，因身體
    、教育、職業、家庭之關係或其他正當事由，執行顯有困難者，得以一元以上三
    元以下折算一日，易科罰金。」而依修正後刑法第四十一條第一項前段規定：「
    犯最重本刑為五年以下有期徒刑以下之刑之罪，而受六個月以下有期徒刑或拘役
    之宣告，因身體、教育、職業、家庭之關係或其他正當事由，執行顯有困難者，
    得以一元以上三元以下折算一日，易科罰金。」是被告本件犯行經本院為六月以
    下有期徒刑、拘役之宣告，比較新舊法之適用結果，依修正前刑法之適用結果，
    則不得易科罰金，而依修正後刑法之適用結果，則得易科罰金，是以新法之適用
    結果較舊法有利於行為人，依刑法第二條第一項前段之規定，就被告本件宣告刑
    ，依修正後刑法第四十一條第一項前段之規定，諭知易科罰金之折算標準，附此
    敘明），以示懲儆。
三、至未扣案之鑰匙一支，因被告未供承是否屬其所有，復查無其他積極證據足以證
    明確係被告所有之物，又非屬違禁物，核與沒收之要件不符，爰不予宣告沒收之
    。
據上論斷，應依刑事訴訟法第二百九十九條第一項前段，刑法第二條第一項前段、第
三百二十條第一項、第四十一條第一項前段，罰金罰鍰提高標準條例第一條前段、第
二條，判決如主文。
本案經檢察官李斌到庭執行職務。
中      華      民      國      九十四      年    一    月    三十一    日
                                臺灣臺中地方法院刑事第十三庭
                                    審判長法  官  許  旭  聖
                                          法  官  李  秋  娟
                                          法  官  許  月  馨
右正本證明與原本無異。
如不服本判決，應於判決送達後十日內向本院提出上訴狀（須附繕本），上訴於
臺灣高等法院臺中分院。
                                          書記官
中      華      民      國      九十四      年    一月    三十一    日
附錄本判決論罪科刑之法條：
刑法第三百二十條第一項：
意圖為自己或第三人不法之所有，而竊取他人之動產者，為竊盜罪，處五年以下有期
徒刑、拘役或五百元以下罰金（罰金數額已提高為十倍）。
